臺灣高等法院臺中分院民事裁定
110年度抗字第491號
抗  告  人  江祐均  

抗告人因與相對人祭祀公業法人彰化縣江東興間債務人異議之訴
事件，對於中華民國110年11月3日臺灣彰化地方法院110年度補
字第664號所為裁定，提起抗告，本院裁定如下：
      主  文
抗告駁回。
抗告訴訟費用由抗告人負擔。 
      理  由
一、按我國就當事人依民事訴訟程序請求法院為保護其私權之裁
    判，採有償主義，原告起訴應依民事訴訟法第77條之13規定
    向法院預納裁判費，乃起訴必須具備之程式。原告起訴未繳
    納裁判費者，審判長應依民事訴訟法第249 條第1 項但書規
    定裁定命原告補正。該補正裁定係訴訟程序進行中所為之裁
    定，依民事訴訟法第483條規定不得抗告，旨在避免訴訟程
    序進行之延滯，無礙人民訴訟權之適當行使，與憲法第16條
    並無牴觸(司法院大法官釋字第192號解釋參照)。又對於不
    得抗告之裁定提起抗告者，依民事訴訟法第495條之1第1項
    準用同法第444條第1項前段規定，抗告法院應以裁定駁回之
    。
二、抗告意旨略以：抗告人不應成為原法院109年度重訴字第111
    號判決之被告，且抗告人因家境貧寒，無法繳納應是別人負
    擔之裁判費等語。　　
三、查本件抗告人(即原告)於民國110年9月28日於原法院對相對
    人(即被告)祭祀公業法人彰化縣江東興提起債務人異議之訴
    等訴訟，其聲明為「原法院110年度司執字第38938號，拆屋
    還地強制執行事件，對抗告人所為之強制執行程序應予撤銷
    」，此有起訴狀在卷可稽(見原審卷第9頁)，然未據其繳納
    裁判費。原法院於110年11月3日以110年度補字第664號裁定
    命抗告人於收受裁定後10日內補繳裁判費新臺幣8萬9,110元
    。抗告人就原裁定命其應繳納裁判費部分提起抗告，惟命補
    繳裁判費裁定，核屬訴訟進行中所為之裁定，揆諸上開說明
    ，自在不得抗告之列。再者，民事訴訟係有償主義，在訴訟
    程序進行中，欲為訴訟行為，自有支出訴訟費用之必要，除
    法律另有規定外，應命當事人預納訴訟費用，至訴訟費用最
    終應由何造當事人負擔，則須待法院裁判時認定之，與當事
    人預納裁判費分屬二事，抗告人謂本件應由訴外人黃美綢、
    陳文勤負擔訴訟費用，而不應向其徵收裁判費云云，顯有誤
    會。是本件抗告人就不得抗告裁定提起抗告，於法尚有未合
    ，應予駁回。
四、據上論結，本件抗告為不合法，爰裁定如主文。　
中　　華　　民　　國　　110 　年　　11　　月　　30　　日
    　　      民事第二庭  審判長 法　官  楊 國 精
　　　　　　　　　　　　         法　官  陳 得 利
      　　　　　　　　　　       法  官  陳 正 禧       
正本係照原本作成。             
不得再抗告。
                                 書記官  陳 三 軫    
　　　　　　　　　　　　　　　　　
中　　華　　民　　國　　110 　年　　11　　月　　30　　日